Inventaris van het archief van het Ministerie van Koloniën: Oost-Indische Besluiten, 1850-1932
Nationaal Archief, Den Haag
- Oost-Indische besluiten, 3.7
  - Oost-Indische besluiten 1850-1932, A; 3.7.1
    - Oost-Indische besluiten., 1850-1932 jan.; 7105-9028
      - 1902 nov., tweede band, 8290
      - 1902 dec., eerste band, 8291
      - 1902 dec., tweede band, 8292
      - 1903 jan., eerste band, 8293
      - 1903 jan., tweede band, 8294
      - 1903 feb., eerste band, 8295
      - 1903 feb., tweede band, 8296
      - 1903 mrt., eerste band, 8297
      - 1903 mrt., tweede band, 8298
      - 1903 apr., eerste band, 8300
      - 1903 apr., tweede band, 8299
      - 1903 mei, eerste band, 8301
      - 1903 mei, tweede band, 8302
      - 1903 juni, eerste band, 8303
      - 1903 juni, tweede band, 8304
      - 1903 juli, eerste band, 8305
      - 1903 juli, tweede band, 8306
      - 1903 aug., eerste band, 8307
      - 1903 aug., tweede band, 8308
      - 1903 sep., eerste band, 8309
      - 1903 sep., tweede band, 8310
      - 1903 okt., eerste band, 8311
      - 1903 okt., tweede band, 8312
      - 1903 nov., eerste band, 8313
      - 1903 nov., tweede band, 8314
      - 1903 dec., eerste band, 8315
      - 1903 dec., tweede band, 8316
      - 1904 jan., eerste band, 8317
      - 1904 jan., tweede band, 8318
      - 1904 feb., eerste band, 8319
      - 1904 feb., tweede band, 8320
      - 1904 mrt., eerste band, 8321
      - 1904 mrt., tweede band, 8322
      - 1904 apr., eerste band, 8323
      - 1904 apr., tweede band, 8324
      - 1904 mei, eerste band, 8325
      - 1904 mei, tweede band, 8326
      - 1904 juni, eerste band, 8327
      - 1904 juni, tweede band, 8328
      - 1904 juli, eerste band, 8329
      - 1904 juli, tweede band, 8330
      - 1904 aug., eerste band, 8331
      - 1904 aug., tweede band, 8332
      - 1904 sep., eerste band, 8333
      - 1904 sep., tweede band, 8334
      - 1904 okt., eerste band, 8335
      - 1904 okt., tweede band, 8336
      - 1904 nov., eerste band, 8337
      - 1904 nov., tweede band, 8338
      - 1904 dec., eerste band, 8339
      - 1904 dec., tweede band, 8340
      - 1905 jan., eerste band, 8341
      - 1905 jan., tweede band, 8342
      - 1905 feb., eerste band, 8343
      - 1905 feb., tweede band, 8344
      - 1905 mrt., eerste band, 8345
      - 1905 mrt., tweede band, 8346
      - 1905 apr., eerste band, 8347
      - 1905 apr., tweede band, 8348
      - 1905 mei, eerste band, 8349
      - 1905 mei, tweede band, 8350
      - 1905 juni, eerste band, 8351
      - 1905 juni, tweede band, 8352
      - 1905 juli, eerste band, 8353
      - 1905 juli, tweede band, 8354
      - 1905 aug., eerste band, 8355
      - 1905 aug., tweede band, 8356
      - 1905 sep., eerste band, 8357
      - 1905 sep., tweede band, 8358
      - 1905 okt., eerste band, 8359
      - 1905 okt., tweede band, 8360
      - 1905 nov., eerste band, 8361
      - 1905 nov., tweede band, 8362
      - 1905 dec., eerste band, 8363
      - 1905 dec., tweede band, 8364
      - 1906 jan., eerste band, 8365
      - 1906 jan., tweede band, 8366
      - 1906 feb., eerste band, 8367
      - 1906 feb., tweede band, 8368
      - 1906 mrt., eerste band, 8369
      - 1906 mrt., tweede band, 8370
      - 1906 apr., eerste band, 8371
      - 1906 apr., tweede band, 8372
      - 1906 mei, eerste band, 8373
      - 1906 mei, tweede band, 8374
      - 1906 juni, eerste band, 8375
      - 1906 juni, tweede band, 8376
      - 1906 juli, eerste band, 8377
      - 1906 juli, tweede band, 8378
      - 1906 aug., eerste band, 8379
      - 1906 aug., tweede band, 8380
      - 1906 sep., eerste band, 8381
      - 1906 sep., tweede band, 8382
      - 1906 okt., eerste band, 8383
      - 1906 okt., tweede band, 8384
      - 1906 nov., eerste band, 8385
      - 1906 nov., tweede band, 8386
      - 1906 dec., eerste band, 8387
      - 1906 dec., tweede band, 8388
      - 1907 jan., eerste band, 8389
      - 1907 jan., tweede band, 8390
      - 1907 feb., eerste band, 8391
      - 1907 feb., tweede band, 8392
      - 1907 mrt., eerste band, 8393
      - 1907 mrt., tweede band, 8394
      - 1907 apr., eerste band, 8395
      - 1907 apr., tweede band, 8396
      - 1907 mei, eerste band, 8397
      - 1907 mei, tweede band, 8398
      - 1907 juni, eerste band, 8399
      - 1907 juni, tweede band, 8400
      - 1907 juli, eerste band, 8401
      - 1907 juli, tweede band, 8402
      - 1907 aug., eerste band, 8403
      - 1907 aug., tweede band, 8404
      - 1907 sep., eerste band, 8405
      - 1907 sep., tweede band, 8406
      - 1907 okt., eerste band, 8407
      - 1907 okt., tweede band, 8408
      - 1907 nov., eerste band, 8409
      - 1907 nov., tweede band, 8410
      - 1907 dec., eerste band, 8411
      - 1907 dec., tweede band, 8412
      - 1908 jan., eerste band, 8413
      - 1908 jan., tweede band, 8414
      - 1908 feb., eerste band, 8415
      - 1908 feb., tweede band, 8416
      - 1908 mrt., eerste band, 8417
      - 1908 mrt., tweede band, 8418
      - 1908 apr., eerste band, 8419
      - 1908 apr., tweede band, 8420
      - 1908 mei, eerste band, 8421
      - 1908 mei, tweede band, 8422
      - 1908 juni, eerste band, 8423
      - 1908 juni, tweede band, 8424
      - 1908 juli, eerste band, 8425
      - 1908 juli, tweede band, 8426
      - 1908 aug., eerste band, 8427
      - 1908 aug., tweede band, 8428
      - 1908 sep. eerste band, 8429
      - 1908 sep., tweede band, 8430
      - 1908 okt., eerste band, 8431
      - 1908 okt., tweede band, 8432
      - 1908 nov., eerste band, 8433
      - 1908 nov., tweede band, 8434
      - 1908 dec., eerste band, 8435
      - 1908 dec., tweede band, 8436
      - 1909 jan., eerste band, 8437
      - 1909 jan., tweede band, 8438
      - 1909 feb., eerste band, 8439
      - 1909 feb., tweede band, 8440
      - 1909 mrt., eerste band, 8441
      - 1909 mrt., tweede band, 8442
      - 1909 apr., eerste band, 8443
      - 1909 apr., tweede band, 8444
      - 1909 mei, eerste band, 8445
      - 1909 mei, tweede band, 8446
      - 1909 juni, eerste band, 8447
      - 1909 juni, tweede band, 8448
      - 1909 juli, eerste band, 8449
      - 1909 juli, tweede band, 8450
      - 1909 aug., eerste band, 8451
      - 1909 aug., tweede band, 8452
      - 1909 sep., eerste band, 8453
      - 1909 sep., tweede band, 8454
      - 1909 okt., eerste band, 8455
      - 1909 okt., tweede band, 8456
      - 1909 nov., eerste band, 8457
      - 1909 nov., tweede band, 8458
      - 1909 dec., eerste band, 8459
      - 1909 dec., tweede band, 8460
      - 1910 jan., eerste band, 8461
      - 1910 jan., tweede band, 8462
      - 1910 feb., eerste band, 8463
      - 1910 feb., tweede band, 8464
      - 1910 mrt., eerste band, 8465
      - 1910 mrt., tweede band, 8466
      - 1910 apr., eerste band, 8467
      - 1910 apr., tweede band, 8468
      - 1910 mei, eerste band, 8469
      - 1910 mei, tweede band, 8470
      - 1910 juni, eerste band, 8471
      - 1910 juni, tweede band, 8472
      - 1910 juli, eerste band, 8473
      - 1910 juli, tweede band, 8474
      - 1910 aug., eerste band, 8475
      - 1910 aug., tweede band, 8476
      - 1910 sep., eerste band, 8477
      - 1910 sep., tweede band, 8478
      - 1910 okt., eerste band, 8479
      - 1910 okt., tweede band, 8480
      - 1910 nov., eerste band, 8481
      - 1910 nov., tweede band, 8482
      - 1910 dec., eerste band, 8483
      - 1910 dec., tweede band, 8484
      - 1911 jan., eerste band, 8485
      - 1911 jan., tweede band, 8486
      - 1911 feb., eerste band, 8487
      - 1911 feb., tweede band, 8488
      - 1911 mrt., eerste band, 8489
      - 1911 mrt., tweede band, 8490
      - 1911 apr., eerste band, 8491
      - 1911 apr., tweede band, 8492
      - 1911 mei, eerste band, 8493
      - 1911 mei, tweede band, 8494
      - 1911 juni, eerste band, 8495
      - 1911 juni, tweede band, 8496
      - 1911 juli, eerste band, 8497
      - 1911 juli, tweede band, 8498
      - 1911 aug., eerste band, 8499
      - 1911 aug., tweede band, 8500
      - 1911 sep., eerste band, 8501
      - 1911 sep., tweede band, 8502
      - 1911 okt., eerste band, 8503
      - 1911 okt., tweede band, 8504
      - 1911 nov., eerste band, 8505
      - 1911 nov., tweede band, 8506
      - 1911 dec., eerste band, 8507
      - 1911 dec., tweede band, 8508
      - 1912 jan., eerste band, 8509
      - 1912 jan., tweede band, 8510
      - 1912 feb., eerste band, 8511
      - 1912 feb., tweede band, 8512
      - 1912 mrt., eerste band, 8513
      - 1912 mrt., tweede band, 8514
      - 1912 apr., eerste band, 8515
      - 1912 apr., tweede band, 8516
      - 1912 mei, eerste band, 8517
      - 1912 mei, tweede band, 8518
      - 1912 juni, eerste band, 8519
      - 1912 juni, tweede band, 8520
      - 1912 juli, eerste band, 8521
      - 1912 juli, tweede band, 8522
      - 1912 aug., eerste band, 8523
      - 1912 aug., tweede band, 8524
      - 1912 sep., eerste band, 8525
      - 1912 sep., tweede band, 8526
      - 1912 okt., eerste band, 8527
      - 1912 okt., tweede band, 8528
      - 1912 nov., eerste band, 8529
      - 1912 nov., tweede band, 8530
      - 1912 dec., eerste band, 8531
      - 1912 dec., tweede band, 8532
      - 1913 jan., eerste band, 8533
      - 1913 jan., tweede band, 8534
      - 1913 feb., eerste band, 8535
      - 1913 feb., tweede band, 8536
      - 1913 mrt., eerste band, 8537
      - 1913 mrt., tweede band, 8538
      - 1913 apr., eerste band, 8539
      - 1913 apr., tweede band, 8540
      - 1913 mei, eerste band, 8541
      - 1913 mei, tweede band, 8542
      - 1913 juni, eerste band, 8543
      - 1913 juni, tweede band, 8544
      - 1913 juli, eerste band, 8545
      - 1913 juli, tweede band, 8546
      - 1913 aug., eerste band, 8547
      - 1913 aug., tweede band, 8548
      - 1913 sep., eerste band, 8549
      - 1913 sep., tweede band, 8550
      - 1913 okt., eerste band, 8551
      - 1913 okt., tweede band, 8552
      - 1913 nov., eerste band, 8553
      - 1913 nov., tweede band, 8554
      - 1913 dec., eerste band, 8555
      - 1913 dec., tweede band, 8556
      - 1914 jan., eerste band, 8557
      - 1914 jan., tweede band, 8558
      - 1914 feb., eerste band, 8559
      - 1914 feb., tweede band, 8560
      - 1914 mrt., eerste band, 8561
      - 1914 mrt., tweede band, 8562
      - 1914 apr., eerste band, 8563
      - 1914 apr., tweede band, 8564
      - 1914 mei, eerste band, 8565
      - 1914 mei, tweede band, 8566
      - 1914 juni, eerste band, 8567
      - 1914 juni, tweede band, 8568
      - 1914 juli, eerste band, 8569
      - 1914 juli, tweede band, 8570
      - 1914 aug., eerste band, 8571
      - 1914 aug., tweede band, 8572
      - 1914 sep., eerste band, 8573
      - 1914 sep., tweede band, 8574
      - 1914 okt., eerste band, 8575
      - 1914 okt., tweede band, 8576
      - 1914 nov., eerste band, 8577
      - 1914 nov., tweede band, 8578
      - 1914 dec., eerste band, 8579
      - 1914 dec., tweede band, 8580
      - 1915 jan., eerste band, 8581
      - 1915 jan., tweede band, 8582
      - 1915 feb., eerste band, 8583
      - 1915 feb., tweede band, 8584
      - 1915 mrt., eerste band, 8585
      - 1915 mrt., tweede band, 8586
      - 1915 apr., eerste band, 8587
      - 1915 apr., tweede band, 8588
      - 1915 mei, eerste band, 8589
      - 1915 mei, tweede band, 8590
      - 1915 juni, eerste band, 8591
      - 1915 juni, tweede band, 8592
      - 1915 juli, eerste band, 8593
      - 1915 juli, tweede band, 8594
      - 1915 aug., eerste band, 8595
      - 1915 aug., tweede band, 8596
      - 1915 sep., eerste band, 8597
      - 1915 sep., tweede band, 8598
      - 1915 okt., eerste band, 8599
      - 1915 okt., tweede band, 8600
      - 1915 nov., eerste band, 8601
      - 1915 nov., tweede band, 8602
      - 1915 dec., eerste band, 8603
      - 1915 dec., tweede band, 8604
      - 1916 jan., eerste band, 8605
      - 1916 jan., tweede band, 8606
      - 1916 feb., eerste band, 8607
      - 1916 feb., tweede band, 8608
      - 1916 mrt., eerste band, 8609
      - 1916 mrt., tweede band, 8610
      - 1916 apr., eerste band, 8611
      - 1916 apr., tweede band, 8612
      - 1916 mei, eerste band, 8613
      - 1916 mei, tweede band, 8614
      - 1916 juni, eerste band, 8615
      - 1916 juni, tweede band, 8616
      - 1916 juli, eerste band, 8617
      - 1916 juli, tweede band, 8618
      - 1916 aug., eerste band, 8619
      - 1916 aug., tweede band, 8620
      - 1916 sep., eerste band, 8621
      - 1916 sep., tweede band, 8622
      - 1916 okt., eerste band, 8623
      - 1916 okt., tweede band, 8624
      - 1916 nov., eerste band, 8625
      - 1916 nov., tweede band, 8626
      - 1916 dec., eerste band, 8627
      - 1916 dec., tweede band, 8628
      - 1917 jan., eerste band, 8629
      - 1917 jan., tweede band, 8630
      - 1917 feb., eerste band, 8631
      - 1917 feb., tweede band, 8632
      - 1917 mrt., eerste band, 8633
      - 1917 mrt., tweede band, 8634
      - 1917 apr., eerste band, 8635
      - 1917 apr., tweede band, 8636
      - 1917 mei, eerste band, 8637
      - 1917 mei, tweede band, 8638
      - 1917 juni, eerste band, 8639
      - 1917 juni, tweede band, 8640
      - 1917 juli, eerste band, 8641
      - 1917 juli, tweede band, 8642
      - 1917 aug., eerste band, 8643
      - 1917 aug., tweede band, 8644
      - 1917 sep., eerste band, 8645
      - 1917 sep., tweede band, 8646
      - 1917 okt., eerste band, 8647
      - 1917 okt., tweede band, 8648
      - 1917 nov., eerste band, 8649
      - 1917 nov., tweede band, 8650
      - 1917 dec., eerste band, 8651
      - 1917 dec., tweede band, 8652
      - 1918 jan., eerste band, 8653
      - 1918 jan., tweede band, 8654
      - 1918 feb., eerste band, 8655
      - 1918 feb., tweede band, 8656
      - 1918 mrt., eerste band, 8657
      - 1918 mrt., tweede band, 8658
      - 1918 apr., eerste band, 8659
      - 1918 apr., tweede band, 8660
      - 1918 mei, eerste band, 8661
      - 1918 mei, tweede band, 8662
      - 1918 juni, eerste band, 8663
      - 1918 juni, tweede band, 8664
      - 1918 juli, eerste band, 8665
      - 1918 juli, tweede band, 8666
      - 1918 aug., eerste band, 8667
      - 1918 aug., tweede band, 8668
      - 1918 sep., eerste band, 8669
      - 1918 sep., tweede band, 8670
      - 1918 okt., eerste band, 8671
      - 1918 okt., tweede band, 8672
      - 1918 nov., eerste band, 8673
      - 1918 nov., tweede band, 8674
      - 1918 dec., eerste band, 8675
      - 1918 dec., tweede band, 8676
      - 1919 jan., eerste band, 8677
      - 1919 jan., tweede band, 8678
      - 1919 feb., eerste band, 8679
      - 1919 feb., tweede band, 8680
      - 1919 mrt., eerste band, 8681
      - 1919 mrt., tweede band, 8682
      - 1919 apr., eerste band, 8683
      - 1919 apr., tweede band, 8684
      - 1919 mei, eerste band, 8685
      - 1919 mei, tweede band, 8686
      - 1919 juni, eerste band, 8687
      - 1919 juni, tweede band, 8688
      - 1919 juli, eerste band, 8689
      - 1919 juli, tweede band, 8690
      - 1919 aug., eerste band, 8691
      - 1919 aug., tweede band, 8692
      - 1919 sep., eerste band, 8693
      - 1919 sep., tweede band, 8694
      - 1919 okt., eerste band, 8695
      - 1919 okt., tweede band, 8696
      - 1919 nov., eerste band, 8697
      - 1919 nov., tweede band, 8698
      - 1919 dec., eerste band, 8699
      - 1919 dec., tweede band, 8700
      - 1920 jan., eerste band, 8701
      - 1920 jan., tweede band, 8702
      - 1920 feb., eerste band, 8703
      - 1920 feb., tweede band, 8704
      - 1920 mrt., eerste band, 8705
      - 1920 mrt., tweede band, 8706
      - 1920 apr., eerste band, 8707
      - 1920 apr., tweede band, 8708
      - 1920 mei, eerste band, 8709
      - 1920 mei, tweede band, 8710
      - 1920 juni, eerste band, 8711
      - 1920 juni, tweede band, 8712
      - 1920 juli, eerste band, 8713
      - 1920 juli, tweede band, 8714
      - 1920 aug., eerste band, 8715
      - 1920 aug., tweede band, 8716
      - 1920 sep., eerste band, 8717
      - 1920 sep., tweede band, 8718
      - 1920 okt., eerste band, 8719
      - 1920 okt., tweede band, 8720
      - 1920 nov., eerste band, 8721
      - 1920 nov., tweede band, 8722
      - 1920 dec., eerste band, 8723
      - 1920 dec., tweede band, 8724
      - 1921 jan., eerste band, 8725
      - 1921 jan., tweede band, 8726
      - 1921 feb., eerste band, 8727
      - 1921 feb., tweede band, 8728
      - 1921 mrt., eerste band, 8729
      - 1921 mrt., tweede band, 8730
      - 1921 apr., eerste band, 8731
      - 1921 apr., tweede band, 8732
      - 1921 mei, eerste band, 8733
      - 1921 mei, tweede band, 8734
      - 1921 juni, eerste band, 8735
      - 1921 juni, tweede band, 8736
      - 1921 juli, eerste band, 8737
      - 1921 juli, tweede band, 8738
      - 1921 aug., eerste band, 8739
      - 1921 aug., tweede band, 8740
      - 1921 sep., eerste band, 8741
      - 1921 sep., eerste band, 8742
      - 1921 okt., eerste band, 8743
      - 1921 okt., tweede band, 8744
      - 1921 nov., eerste band, 8745
      - 1921 nov., tweede band, 8746
      - 1921 dec., eerste band, 8747
      - 1921 dec., tweede band, 8748
      - 1922 jan., eerste band, 8749
      - 1922 jan., tweede band, 8750
      - 1922 feb., eerste band, 8751
      - 1922 feb., tweede band, 8752
      - 1922 mrt., eerste band, 8753
      - 1922 mrt., tweede band, 8754
      - 1922 apr., eerste band, 8755
      - 1922 apr., tweede band, 8756
      - 1922 mei, eerste band, 8757
      - 1922 mei, tweede band, 8758
      - 1922 juni, eerste band, 8759
      - 1922 juni, tweede band, 8760
      - 1922 juli, eerste band, 8761
      - 1922 juli, tweede band, 8762
      - 1922 aug., eerste band, 8763
      - 1922 aug., tweede band, 8764
      - 1922 sep., eerste band, 8765
      - 1922 sep., tweede band, 8766
      - 1922 okt., eerste band, 8767
      - 1922 okt., tweede band, 8768
      - 1922 nov., eerste band, 8769
      - 1922 nov., tweede band, 8770
      - 1922 dec., eerste band, 8771
      - 1922 dec., tweede band, 8772
      - 1923 jan., eerste band, 8773
      - 1923 jan., tweede band, 8774
      - 1923 feb., eerste band, 8775
      - 1923 feb., tweede band, 8776
      - 1923 mrt., eerste band, 8777
      - 1923 mrt., tweede band, 8778
      - 1923 apr., eerste band, 8779
      - 1923 apr., tweede band, 8780
      - 1923 mei, eerste band, 8781
      - 1923 mei, tweede band, 8782
      - 1923 juni, eerste band, 8783
      - 1923 juni, tweede band, 8784
      - 1923 juli, eerste band, 8785
      - 1923 juli, tweede band, 8786
      - 1923 aug., eerste band, 8787
      - 1923 aug., tweede band, 8788
      - 1923 sep., eerste band, 8789
      - 1923 sep., tweede band, 8790
      - 1923 okt., eerste band, 8791
      - 1923 okt., tweede band, 8792
      - 1923 nov., eerste band, 8793
      - 1923 nov., tweede band, 8794
      - 1923 dec., eerste band, 8795
      - 1923 dec., tweede band, 8796
      - 1924 jan., eerste band, 8797
      - 1924 jan., tweede band, 8798
      - 1924 feb., eerste band, 8799
      - 1924 feb., tweede band, 8800
      - 1924 mrt., eerste band, 8801
      - 1924 mrt., tweede band, 8802
      - 1924 apr., eerste band, 8803
      - 1924 apr., tweede band, 8804
      - 1924 mei, eerste band, 8805
      - 1924 mei, tweede band, 8806
      - 1924 juni, eerste band, 8807
      - 1924 juni, tweede band, 8808
      - 1924 juli, eerste band, 8809
      - 1924 juli, tweede band, 8810
      - 1924 aug., eerste band, 8811
      - 1924 aug., tweede band, 8812
      - 1924 sep., eerste band, 8813
      - 1924 sep., tweede band, 8814
      - 1924 okt., eerste band, 8815
      - 1924 okt., tweede band, 8816
      - 1924 nov., eerste band, 8817
      - 1924 nov., tweede band, 8818
      - 1924 dec., eerste band, 8819
      - 1924 dec., tweede band, 8820
      - 1925 jan., eerste band, 8821
      - 1925 jan., tweede band, 8822
      - 1925 feb., eerste band, 8823
      - 1925 feb., tweede band, 8824
      - 1925 mrt., eerste band, 8825
      - 1925 mrt., tweede band, 8826
      - 1925 apr., eerste band, 8827
      - 1925 apr., tweede band, 8828
      - 1925 mei, eerste band, 8829
      - 1925 mei, tweede band, 8830
      - 1925 juni, eerste band, 8831
      - 1925 juni, tweede band, 8832
      - 1925 juli, eerste band, 8833
      - 1925 juli, tweede band, 8834
      - 1925 aug., eerste band, 8835
      - 1925 aug., tweede band, 8836
      - 1925 sep., eerste band, 8837
      - 1925 sep., tweede band, 8838
      - 1925 okt., eerste band, 8839
      - 1925 okt., tweede band, 8840
      - 1925 nov., eerste band, 8841
      - 1925 nov., tweede band, 8842
      - 1925 dec., eerste band, 8843
      - 1925 dec., tweede band, 8844
      - 1926 jan., eerste band, 8845
      - 1926 jan., tweede band, 8846
      - 1926 feb., eerste band, 8847
      - 1926 feb., tweede band, 8848
      - 1926 mrt., eerste band, 8849
      - 1926 mrt., tweede band, 8850
      - 1926 apr., eerste band, 8851
      - 1926 apr., tweede band, 8852
      - 1926 mei, eerste band, 8853
      - 1926 mei, tweede band, 8854
      - 1926 juni, eerste band, 8855
      - 1926 juni, tweede band, 8856
      - 1926 juli, eerste band, 8857
      - 1926 juli, tweede band, 8858
      - 1926 aug., eerste band, 8859
      - 1926 aug., tweede band, 8860
      - 1926 sep., eerste band, 8861
      - 1926 sep., tweede band, 8862
      - 1926 okt., eerste band, 8863
      - 1926 okt., tweede band, 8864
      - 1926 nov., eerste band, 8865
      - 1926 nov., tweede band, 8866
      - 1926 dec., eerste band, 8867
      - 1926 dec., tweede band, 8868
      - 1927 jan., eerste band, 8869
      - 1927 jan., tweede band, 8870
      - 1927 feb., eerste band, 8871
      - 1927 feb., tweede band, 8872
      - 1927 mrt., eerste band, 8873
      - 1927 mrt., tweede band, 8874
      - 1927 apr., eerste band, 8875
      - 1927 apr., tweede band, 8876
      - 1927 mei, eerste band, 8877
      - 1927 mei, tweede band, 8878
      - 1927 mei, derde band, 8879
      - 1927 mei, vierde band, 8880
      - 1927 juni, eerste band, 8881
      - 1927 juni, tweede band, 8882
      - 1927 juli, eerste band, 8883
      - 1927 juli, tweede band, 8884
      - 1927 aug., eerste band, 8885
      - 1927 aug., tweede band, 8886
      - 1927 aug., derde band, 8887
      - 1927 sep., eerste band, 8888
      - 1927 sep., tweede band, 8889
      - 1927 okt., eerste band, 8890
      - 1927 okt., tweede band, 8891
      - 1927 nov., eerste band, 8892
      - 1927 nov., tweede band, 8893
      - 1927 dec., eerste band, 8894
      - 1927 dec., tweede band, 8895
      - 1928 jan., eerste band, 8896
      - 1928 jan., tweede band, 8897
      - 1928 feb., eerste band, 8898
      - 1928 feb., tweede band, 8899
      - 1928 mrt., eerste band, 8900
      - 1928 mrt., tweede band, 8901
      - 1928 apr., eerste band, 8902
      - 1928 apr., tweede band, 8903
      - 1928 mei, eerste band, 8904
      - 1928 mei, tweede band, 8905
      - 1928 mei, derde band, 8906
      - 1928 juni, eerste band, 8907
      - 1928 juni, tweede band, 8908
      - 1928 juli, eerste band, 8909
      - 1928 juli, tweede band, 8910
      - 1928 aug., eerste band, 8911
      - 1928 aug., tweede band, 8912
      - 1928 aug., derde band, 8913
      - 1928 sep., eerste band, 8914
      - 1928 sep., tweede band, 8915
      - 1928 okt., eerste band, 8916
      - 1928 okt., tweede band, 8917
      - 1928 nov., eerste band, 8918
      - 1928 nov., tweede band, 8919
      - 1928 dec., eerste band, 8920
      - 1928 dec., tweede band, 8921
      - 1929 jan., eerste band, 8922
      - 1929 jan., tweede band, 8923
      - 1929 feb., eerste band, 8924
      - 1929 feb., tweede band, 8925
      - 1929 mrt., eerste band, 8926
      - 1929 mrt., tweede band, 8927
      - 1929 mrt., derde band, 8928
      - 1929 apr., eerste band, 8929
      - 1929 apr., tweede band, 8930
      - 1929 mei, eerste band, 8931
      - 1929 mei, tweede band, 8932